臺灣臺北地方法院民事判決
111年度勞簡字第179號
原      告  黃鼎文  
被      告  美怡投資有限公司

特別代理人  李惠暄律師
上列當事人間請求給付資遣費等事件，本院於民國111年9月26日
言詞辯論終結，判決如下：
    主  文
一、被告應給付原告新臺幣參拾捌萬參仟柒佰玖拾捌元，及其中
    新臺幣柒萬零捌佰參拾參元自民國一一一年四月六日起，其
    中新臺幣壹拾壹萬柒仟伍佰捌拾參元自民國一一一年四月二
    十五日起，其餘新臺幣壹拾玖萬伍仟參佰捌拾貳元自民國一
    一一年四月二十六日起，均至清償日止，按年息百分之五計
    算之利息。
二、原告其餘之訴駁回。
三、訴訟費用由被告負擔百分之九十九，餘由原告負擔。
四、本判決第一項得假執行。但被告如以新臺幣參拾捌萬參仟柒
    佰玖拾捌元為原告預供擔保，得免為假執行。
五、原告其餘假執行之聲請駁回。　
    事實及理由
壹、程序部分
    按「對於無訴訟能力人為訴訟行為，因其無法定代理人，或
    其法定代理人不能行代理權，恐致久延而受損害者，得聲請
    受訴法院之審判長，選任特別代理人。」「本法關於法定代
    理之規定，於法人之代表人準用之。」民事訴訟法第51條第
    1項、第52條分別定有明文。經查，被告公司之法定代理人
    甲○○已於民國111年4月16日死亡，有戶役政連結作業系統查
    詢結果可查（見本院卷證物袋），而被告公司僅設有董事1
    人即甲○○，其所代表法人即唯一股東GOLDEN SUPERIOR INVE
    STMENT CO., LTD.(BELIZE)於我國境內負責人亦為甲○○，有
    公司章程、經濟部商工登記公示資料查詢結果可憑（見本院
    卷第50頁；本院111年度聲字第383卷第17頁），自難以期待
    唯一股東GOLDEN SUPERIOR INVESTMENT CO., LTD.(BELIZE)
    另行指派董事以代甲○○，堪認有就被告選任特別代理人之必
    要。本院爰依原告之聲請，於111年8月24日選任李惠暄律師
    為被告之特別代理人，是本件自應由李惠暄律師為被告之特
    別代理人而為訴訟行為。
貳、實體部分　　
一、原告主張：原告自106年8月21日起受僱於被告，擔任人資長
    ，約定月薪為新臺幣（下同）8萬5,000元（下稱系爭勞動契
    約），經被告於111年3月25日以勞動基準法（下稱勞基法）
    第11條第2款規定為由終止系爭勞動契約，最後工作日為111
    年3月25日。惟被告尚積欠原告111年3月1日至同年月25日工
    資7萬833元、預告工資8萬5,000元、資遣費19萬5,382元及
    特別休假未休工資3萬2,583元未給付，另被告未提繳111年3
    月勞工退休金4,380元，爰依系爭勞動契約約定、勞基法第1
    6條、第22條第2項、第38條第4項、勞工退休金條例（下稱
    勞退條例）第6條、第12條第1項、第14條、第31條規定，請
    求被告給付38萬8,178元併計付法定遲延利息等語，並聲明
    ：㈠被告應給付原告38萬8,178元，及其中7萬833元自111年4
    月6日起，其餘31萬7,345元自111年4月25日起，均至清償日
    止，按年息5%計算之利息。㈡願供擔保，請准宣告假執行。
二、被告則以：對於原告主張積欠工資、預告工資、特別休假未
    休工資部分不爭執；又原告之年資為4年7月又4日，資遣費
    應為19萬5,264元，至於111年3月份勞工退休金部分，被告
    業已提繳至原告之勞工退休金專戶，原告請求即無理由等語
    ，資為抗辯：並聲明：原告之訴駁回。
三、兩造不爭執事項：（見本院卷第115至116頁）
　㈠原告於106年8月21日起受僱於被告，擔任人資長，約定月薪
    為8萬5,000元，被告嗣於111年3月25日以勞基法第11條第2
    款規定為由終止系爭勞動契約，最後工作日為111年3月25日
    。
　㈡對於原證1至6形式真正不爭執。
四、得心證之理由：
  ㈠原告於106年8月21日起受僱於被告，擔任人資長，約定月薪
    為8萬5,000元，被告嗣於111年3月25日以勞基法第11條第2
    款規定為由終止系爭勞動契約，最後工作日為111年3月25日
    等節，業據原告提出不定期勞動契約（新進員工-月薪制）
    、資遣通知書、離職證明書、電子郵件列印資料、資遣人員
    資遣相關費用計算明細表為據（見本院卷第15至41頁），且
    為兩造所不爭執（見不爭執事項㈠），堪信此部分之事實為
    真。
　㈡就原告得請求之項目、金額分述如下：
　⒈111年3月1日至同年月25日工資部分：
　  按工資應全額直接給付勞工；報酬應依約定之期限給付之，
    勞基法第22條第2項前段、民法第486條前段分別定有明文。
    經查，被告積欠原告111年3月1日至同年月25日工資7萬833
    元，為被告所不爭執（見本院卷第115頁），而系爭勞動契
    約已於111年3月25日終止，原告自得請求被告給付工資7萬8
    33元。
　⒉預告工資部分：
　  按雇主依勞基法第11條或第13條但書規定終止勞動契約者，
    對於繼續工作3年以上者，於30日前預告之。雇主未依前揭
    期間預告而終止契約者，應給付預告期間之工資，勞基法第
    16條第1項、第3項分別定有明文。經查，原告已繼續工作3
    年以上，惟被告未提前告知原告即資遣之，原告請求被告給
    付資遣費8萬5,000元等節，為被告所不爭執（見本院卷第11
    5頁），是原告請求預告工資8萬5,000元，為有理由。
　⒊資遣費部分：
　⑴按勞工適用勞退條例之退休金制度者，適用本條例後之工作
    年資，於勞動契約依勞基法第11條、第13條但書、第14條及
    第20條或職業災害勞工保護法第23條、第24條規定終止時，
    其資遣費由雇主按其工作年資，每滿1年發給2分之1個月之
    平均工資，未滿1年者，以比例計給；最高以發給6個月平均
    工資為限，不適用勞基法第17條之規定，勞退條例第12條第
    1項定有明文。經查，被告前依勞基法第11條第2款規定終止
    系爭勞動契約，業如上述，則原告依上開規定請求被告給付
    資遣費，自屬有據。
  ⑵又原告任職起日為106年8月21日，至勞動契約終止日即111年
    3月26日止，其年資為4年7月5日。而兩造不爭執平均工資應
    為每月8萬5,000元（見本院卷第13頁、第109頁），據此計
    算，原告得請求資遣費為19萬5,382元【計算式：85,000元×
    ｛4＋（7＋5/30）×1/12｝×1/2＝195,382元，元以下四捨五入】
    。
　⒋特別休假未休工資部分：
　　原告至系爭勞動契約終止前尚有特別休假11.5天未休，得請
    求被告給付特別休假未休工資3萬2,583元等情，為被告所不
    爭執（見本院卷第115頁），是原告請求特別休假未休工資3
    萬2,583元，為有理由。
　⒌未提繳退休金部分：
　　原告固主張被告尚未提繳111年3月份勞工退休金4,380元等
    語，惟被告實已提繳111年3月份勞工退休金4,380元等情，
    有勞動部勞工保險局111年9月2日保退二字第11113221200號
    函可證（見本院卷第99頁），是原告請求被告給付未提繳11
    1年3月份勞工退休金損害賠償4,380元，即屬無據。
　⒍綜上，原告得請求被告給付111年3月1日至同年月25日工資7
    萬833元、預告工資8萬5,000元、資遣費19萬5,382元、特別
    休假未休工資3萬2,583元，總計為38萬3,798元。
　⒎末按依勞基法終止勞動契約時，雇主即應結清工資給付勞工
    ，勞基法施行細則第9條定有明文。又按給付資遣費，雇主
    應於終止勞動契約後30日內發給，勞退條例第12條第2項亦
    有明文。從而，原告請求就積欠工資7萬833元部分加計自系
    爭勞動契約終止生效日之翌日後之111年4月6日起算之法定
    遲延利息；就預告工資8萬5,000元、特別休假未休工資3萬2
    ,583元自111年4月25日起算之法定遲延利息；就資遣費19萬
    5,382元加計自系爭勞動契約終止生效日即111年3月25日後3
    0日之翌日即111年4月26日起算之法定遲延利息，為有理由
    ，逾此部分，則為無理由。
五、從而，原告依系爭勞動契約約定、勞基法第22條第2項規定
    ，請求被告給付111年3月1日至同年月25日工資7萬833元；
    依勞基法第16條規定，請求被告給付預告工資8萬5,000元；
    依勞退條例第12條第1項規定，請求被告給付資遣費19萬5,3
    82元；依勞基法第38條第4項規定，請求被告給付特別休假
    未休工資3萬2,583元，總計為38萬3,798元，及其中7萬833
    元自111年4月6日起，其中11萬7,583元自111年4月25日起，
    其餘19萬5,382元自111年4月26日起，均至清償日止，按年
    息5%計算之法定遲延利息，為有理由，應予准許。逾此範圍
    之請求，則為無理由，應予駁回。
六、原告陳明願供擔保，請准宣告假執行，惟本件係勞動事件，
    就勞工即原告之給付請求，為雇主即被告敗訴之判決時，依
    勞動事件法第44條第1項規定，應依職權宣告假執行，原告
    之聲請僅係促使本院依職權發動，無庸為准駁之諭知；另依
    同法第44條第2項規定同時宣告被告得供擔保，而免為假執
    行，並酌定相當之金額。至原告敗訴部分，其假執行之聲請
    失所附麗，爰併予駁回。
七、本件為判決之基礎已臻明確，兩造其餘之陳述及所提其他證
    據，經本院斟酌後，認為均於判決之結果無影響，亦與本案
    之爭點無涉，自無庸逐一論述。
八、訴訟費用負擔之依據：民事訴訟法第79條（本件訴訟費用依
    民事訴訟法第77條之25規定，包含特別代理人之酬金，併此
    敘明）。   　　
中　　華　　民　　國　　111 　年　　 9　　月　　30　　日
                    勞動法庭    法  官    莊仁杰
以上正本係照原本作成。
如對本判決上訴，須於判決送達後20日內向本院提出上訴狀。如
委任律師提起上訴者，應一併繳納上訴審裁判費。
中　　華　　民　　國　　111 　年　　9 　　月　　30　　日
                                書記官    廖宣惟